---
title: "Doit R 4,5,pdf Assignment"
author: "LEE SANGIN"
date: "2017년 9월 24일"
output: word_document
---
  
#### 04-2 혼자서해보기
```{r}

fruits <- data.frame("제품" = c("사과","딸기","수박"),
                       "가격" = c(1800,1500,3000),
                       "판매량" = c(24,38,13))
fruits
```

  
#### 05-2 혼자서해보기  

Q1. `ggplot2` 패키지의 `mpg` 데이터를 사용할 수 있도록 불러온 후 복사본 만들기
```{r}
library(ggplot2)
data(mpg)

mpg_copy <- mpg
head(mpg_copy)
```
  
Q2. 복사본 데이터를 이용해 `cty`는 `city`로, `hwy`는 `highway`로 수정하기 
```{r message = FALSE}
library(dplyr)
mpg_copy <- rename(mpg_copy, city = cty, highway = hwy)

```
  
Q3. 변수명 바뀌었는지 확인  
```{r message = FALSE}
head(mpg_copy)
```


#### Doit_part06 pdf

##### 06-2 혼자서해보기

Q1. 자동차 배기량에 따라 고속도로 연비가 다른지 알아보려고 합니다. `displ`(배기량)이 4 이하인 자동차와 5 이상인 자동차 중 어떤 자동차의 `hwy`(고속도로 연비)가 평균적으로 더 높은지 알아보세요. 
```{r}

displ4 <- as.data.frame(mpg %>% filter(displ <= 4))
displ5 <- as.data.frame(mpg %>% filter(displ <= 5))

mean_hwy <- data.frame(data = c("displ4","displ5"),
                         Mean = c(mean(displ4$hwy),mean(displ5$hwy)))
mean_hwy
```

  - `displ`이 4 이하인 자동차가 hwy가 평균적으로 더 높다.
  
Q2. "audi"와 "toyota" 중 어느 `manufacturer`의 `cty`가 평균적으로 더 높은지 알아보기  
```{r}
mpg_audi <- as.data.frame(mpg %>% filter(manufacturer =="audi"))
mpg_toyo <- as.data.frame(mpg %>% filter(manufacturer == "toyota"))

mean_cty <- data.frame(data = c("mpg_audi","mpg_toyo"),
                         Mean = c(mean(mpg_audi$cty),mean(mpg_toyo$cty)))
mean_cty

```

  - toyota의 `cty`가 평균적으로 더 높다.

Q3. "chevrolet", "ford", "honda" 자동차의 고속도로 연비 평균을 알아보려고 합니다. 이 회사들의 자동차를 추출한 뒤 `hwy` 전체 평균을 구하라  
```{r}
mpg3cars <- as.data.frame(mpg %>% filter(manufacturer %in% c("chevrolet", "ford", "honda")))

mean(mpg3cars$hwy)
```

#### 06-3 혼자서해보기 
Q1. 이 중 일부만 추출해서 분석에 활용하려고 합니다. `mpg` 데이터에서 `class`(자동차 종류), `cty`(도시 연비) 변수를 추출해 새로운 데이터를 만들고 출력하라.
```{r}
mpgcc <- as.data.frame(mpg %>% select("class","cty"))
head(mpgcc)
```

Q2. 앞에서 추출한 데이터를 이용해서 `class`(자동차 종류)가 "suv"인 자동차와 "compact"인 자동차 중 어떤 자동차의 `cty`(도시 연비)가 더 높은지 확인하라 
```{r}
mpg_suv <- as.data.frame(mpg %>% filter(class == "suv"))
mpg_compact <- as.data.frame(mpg %>% filter(class == "compact"))

mean_cty2 <- data.frame(data = c("mpg_suv","mpg_compact"),
                         Mean =c(mean(mpg_suv$cty),mean(mpg_compact$cty)))
mean_cty2

```

  -  자동차의 class가 compact인 자동차가 cty가 더 높다.

#### 06-4 혼자서해보기 

`mpg` 데이터를 이용해서 "audi"에서 생산한 자동차 중 `hwy`가 1~5위에 해당하는 자동차의 데이터를 출력하라.
```{r}

mpg %>% as.data.frame() %>% 
  filter(manufacturer =="audi") %>%
  arrange(desc(hwy)) %>%
  head(5)

```

#### 06-5 혼자서해보기 

Q1. `mpg` 데이터 복사본을 만들고, `cty`와 `hwy`를 더한 '합산 연비 변수'를 추가하라
```{r}

mpg_copy2 <- mpg %>% as.data.frame() %>%
  mutate(total = cty + hwy)
```

Q2. 앞에서 만든 '합산 연비 변수'를 2 로 나눠 '평균 연비 변수'를 추가하라
```{r}
mpg_copy2 <- mpg_copy2 %>% mutate(Mean = total/2)
```

Q3.  '평균 연비 변수'가 가장 높은 자동차 3 종의 데이터를 출력하라 
```{r}
mpg_copy2 %>% arrange(desc(Mean)) %>%
  head(3)
```

Q4.  1~3 번 문제를 해결할 수 있는 하나로 연결된 dplyr 구문을 만들어 출하라. 데이터는 복사본 대신 mpg 원본을 이용하라
```{r}
mpg %>%   mutate(total = cty + hwy, Mean = total/2) %>%  
  arrange(desc(Mean)) %>%   
  head(3)        
```






