---
title: "Doit_part06"
author: "LEE SANGIN"
date: "2017년 9월 27일"
output: word_document
---
```{r echo=FALSE}
library(dplyr)
```

#### Doit_part06

##### 06-2 혼자서해보기

Q1. `displ`(배기량)이 4 이하인 자동차와 5 이상인 자동차 중 어떤 자동차의 `hwy`(고속도로 연비)가 평균적으로 더 높은지 확인하기 
```{r}
mpg <- ggplot2::mpg

displ4 <- as.data.frame(mpg %>% filter(displ <= 4))
displ5 <- as.data.frame(mpg %>% filter(displ >= 5))

mean_hwy <- data.frame(data = c("displ4","displ5"),
                         Mean = c(mean(displ4$hwy),mean(displ5$hwy)))
mean_hwy
```

  - `displ`이 4 이하인 자동차가 hwy가 평균적으로 더 높다.
  
Q2. "audi"와 "toyota" 중 어느 `manufacturer`의 `cty`가 평균적으로 더 높은지 확인하기 
```{r}
mpg_audi <- as.data.frame(mpg %>% filter(manufacturer =="audi"))
mpg_toyo <- as.data.frame(mpg %>% filter(manufacturer == "toyota"))

mean_cty <- data.frame(data = c("mpg_audi","mpg_toyo"),
                         Mean = c(mean(mpg_audi$cty),mean(mpg_toyo$cty)))
mean_cty

```

  - toyota의 `cty`가 평균적으로 더 높다.

Q3. "chevrolet", "ford", "honda" 자동차의 고속도로 연비 평균을 알아보려고 합니다. 이 회사들의 자동차를 추출한 뒤 `hwy` 전체 평균을 구하라  
```{r}
mpg3cars <- as.data.frame(mpg %>% filter(manufacturer %in% c("chevrolet", "ford", "honda")))

mean(mpg3cars$hwy)
```

#### 06-3 혼자서해보기 
Q1. 이 중 일부만 추출해서 분석에 활용하려고 한다. `mpg` 데이터에서 `class`(자동차 종류), `cty`(도시 연비) 변수를 추출해 새로운 데이터를 만들고 출력하라.
```{r}
mpgcc <- as.data.frame(mpg %>% select("class","cty"))
head(mpgcc)
```

Q2. 앞에서 추출한 데이터를 이용해서 `class`(자동차 종류)가 `"suv"`인 자동차와 `"compact"`인 자동차 중 어떤 자동차의 `cty`(도시 연비)가 더 높은지 확인하라 
```{r}
mpg_suv <- as.data.frame(mpg %>% filter(class == "suv"))
mpg_compact <- as.data.frame(mpg %>% filter(class == "compact"))

mean_cty2 <- data.frame(data = c("mpg_suv","mpg_compact"),
                         Mean =c(mean(mpg_suv$cty),mean(mpg_compact$cty)))
mean_cty2

```

  -  자동차의 class가 compact인 자동차가 cty가 더 높다.

#### 06-4 혼자서해보기 

`mpg` 데이터를 이용해서 "audi"에서 생산한 자동차 중 `hwy`가 1~5위에 해당하는 자동차의 데이터를 출력하라.
```{r}

mpg %>% as.data.frame() %>% 
  filter(manufacturer =="audi") %>%
  arrange(desc(hwy)) %>%
  head(5)

```

#### 06-5 혼자서해보기 

Q1. `mpg` 데이터 복사본을 만들고, `cty`와 `hwy`를 더한 '합산 연비 변수'를 추가하라
```{r}

mpg_copy2 <- mpg %>% as.data.frame() %>%
  mutate(total = cty + hwy)
```

Q2. 앞에서 만든 '합산 연비 변수'를 2 로 나눠 '평균 연비 변수'를 추가하라
```{r}
mpg_copy2 <- mpg_copy2 %>% mutate(Mean = total/2)
```

Q3.  '평균 연비 변수'가 가장 높은 자동차 3 종의 데이터를 출력하라 
```{r}
mpg_copy2 %>% arrange(desc(Mean)) %>%
  head(3)
```

Q4.  1~3 번 문제를 해결할 수 있는 하나로 연결된 dplyr 구문을 만들어 출하라. 데이터는 복사본 대신 mpg 원본을 이용하라
```{r}
mpg %>% as.data.frame() %>%
  mutate(total = cty + hwy, Mean = total/2) %>%  
  arrange(desc(Mean)) %>%   
  head(3)        
```

#### 06-6 혼자서해보기 

Q1. `mpg` 데이터의 `class`는 `"suv"`,`"compact"`등 자동차를 특징에 따라 일곱종류로 분류한 변수이다. 어떤 차종의 연비가 높은지 비교하려고 할 때 `class`별 `cty` 평균을 구하라
```{r}

mpg %>% as.data.frame() %>%
  group_by(class) %>%
  summarise(cty_mean = mean(cty))

```

Q2. 어떤 차종의 도시 연비가 높은지 알아볼 수 있도록 `cty` 평균이 높은 순으로 정렬해 출력하라
```{r}

mpg %>% as.data.frame() %>%
  group_by(class) %>%
  summarise(cty_mean = mean(cty)) %>%
  arrange(desc(cty_mean))

```

Q3. 어떤 회사 자동차의 `hwy`(고속도로 연비)가 가장 높은지 알아보려한다. `hwy` 평균이 가장 높은 회사 세곳을 출력하라
```{r}

mpg %>% as.data.frame() %>%
  group_by(manufacturer) %>%
  summarise(hwy_mean = mean(hwy)) %>%
  arrange(desc(hwy_mean)) %>%
  head(3)

```

Q4. 어떤 회사에서 `"compact"`(경차) 차종을 가장 많이 생산하는지 알아보려고 한다. 각 회사별 `"compact"` 차종 수를 내림차순으로 정렬해 출력하라 
```{r}

mpg %>% as.data.frame() %>%
  group_by(manufacturer) %>%
  filter(class == "compact") %>%
  summarise(compact_n = n()) %>%
  arrange(desc(compact_n))
```

#### 06-7 혼자서해보기 

Q. fuel data frame
```{r}

fuel <- data.frame(fl = c("c", "d", "e", "p", "r"),
                   price_fl = c(2.35, 2.38, 2.11, 2.76, 2.22),
                   stringsAsFactors = F)
fuel
```

Q1. `fuel` 데이터를 이용해서 `mpg` 데이터에 `price_fl`(연료 가격) 변수를 추가하라
```{r}

mpg <- as.data.frame(mpg)
mpg <- left_join(mpg,fuel,by = "fl")

```

Q2. 연료 가격 변수가 잘 추가됐는지 확인하기 위해 model, fl, price_fl 변수를 추출해 앞부분 5행을 출력하라
```{r}

mpg %>% select(model, fl, price_fl) %>%
  head(5)
```

#### 06-7 분석 도전

Q1. `popadults`는 해당 지역의 성인 인구, `poptotal`은 전체 인구를 나타낸다. `midest` 데이터에 전체 인구 대비 미성년 인구 백분율 변수를 추가하라.
```{r}

midwest <- as.data.frame(ggplot2::midwest)

midwest <- midwest %>% 
  mutate(perchild = ((poptotal - popadults) / poptotal) * 100)

```

Q2. 미성년 인구 백분율이 가장 높은 상위 5개 `county`(지역)의 미성년 인구 백분율을 출력하라 
```{r}

midwest %>% 
  group_by(county) %>%
  arrange(desc(perchild)) %>%
  select(county, perchild) %>%
  head(5)


```

Q3. 분류표의 기준에 따라 미성년 비율 등급 변수를 추가하고 각 등급에 몇 개의 지역이 있는지 확인하라
```{r}

midwest <- midwest %>%
  mutate(childLevel = ifelse(perchild >= 40, "large",
                             ifelse(perchild >= 30, "middle",
                             "small")))
table(midwest$child)


```

Q4. 전체 인구 대비 아시아인 인구 백분율 변수를 추가하고 하위 10개 지역의 `state`, `county`, 아시아인 인구 백분율을 출력하라 
```{r}

midwest %>% mutate(perAsian = (popasian/poptotal) * 100) %>%
  arrange(perAsian) %>%
  select(state, county, perAsian) %>% 
  head(10)

```


