---
title: "msa.destTest"
author: "이상인"
date: "2017년 5월 8일"
output: html_document
---


#### **msa.destTest(Type 2 study)**

  * 함수 명: msa.destTest(operators, parts, results,
                         method = "nested", lsl, usl, alpha = 0.05, sigma = 6,
                         digits = 5, randomize = FALSE,
                         main = "Gage R&R destructive Testing", sub = "My MSA project")


  * Variables:  
      - operators : 측정 작업자 
      -	parts : 부품 데이터
      - results : 측정 데이터 
      - method : 파괴검사를 하기 위한 option (default = "nested")
      -	lsl: 하한 (default = NA)
      -	usl: 상한 (default = NA)
      - alpha: 유의수준 alpha (default = 0.05)
      -	sigma: 연구변동,표준편차 (default = 6)
      - digits: 결과값 최소단위 (default = 5)
      - randomize : gageRRDesign() 진행시 순서를 randomize 함. (default = FALSE)
      -	main: 대제목 (default = “Gage R&R destructive Testing”)
      -	sub: 소제목 (default = “My MSA project”)
      
  * 기타 사용 package:
    -	qualityTools: 
        1. gageRRDesign() – gageRR을 진행하기 위해 측정자, 부품, 반복 수에 대한 표를 구축함  
        1. response() – gageRRDesign으로 만들어진 표의 Measurement 변수에 데이터를 넣음
        1. gageRR() – method = "nested" 설정을 하면 파괴검사를 진행 함.  

***

##### **함수 작동원리**  
  
1. 받은 데이터에 측정자 수, 부품 수 , 반복 수를 구함.

```
  op_level <- nlevels(data[[operators]])
  pa_level <- nlevels(data[[parts]]) / op_level
  me_level <- length(data[[results]]) / nlevels(data[[parts]])

```
2. gageRRDesign()을 진행, response()를 이용하여 Measurement 변수에 데이터를 넣음  

```
  gdo <- gageRRDesign(Operators = op_level, Parts = pa_level, Measurements = me_level,
                     method = method,sigma = sigma, randomize = randomize)
  response(gdo) <- data[[results]] 

```
```{r include = FALSE}
  library(MSA)
  library(qualityTools)
  operators <- "operator"
  parts <- "part"
  results <- "reaction"
  data <- msa.data.dest
  method <- "nested" ; sigma = 6; randomize = FALSE ; lsl= 9.5 ; usl = 10.5 ; digits = 5
  data[[parts]] <- factor(data[[parts]])
  data[[operators]] <- factor(data[[operators]])  
  op_level <- nlevels(data[[operators]])
  pa_level <- nlevels(data[[parts]]) / op_level
  me_level <- length(data[[results]]) / nlevels(data[[parts]])

```

```{r echo = FALSE}
  gdo <- gageRRDesign(Operators = op_level, Parts = pa_level, Measurements = me_level,
                     method = method,sigma = sigma, randomize = randomize)
  response(gdo) <- data[[results]] 
  gdo
```

3. gageRR()을 이용하여 파괴검사 진행

```
  if(!missing(lsl) && !missing(usl)){
    gdo <- gageRR(gdo, method=method, sigma=sigma, alpha=alpha,tolerance = c(lsl,usl),dig = digits)


  }else{
    gdo <- gageRR(gdo,method=method,sigma=sigma,alpha=alpha,dig = digits)

  }

```
```{r echo = FALSE ,warning=FALSE}
  if(!missing(lsl) && !missing(usl)){
    gdo <- gageRR(gdo, method=method, sigma=sigma, alpha=alpha,tolerance = c(lsl,usl),dig = digits)


  }else{
    gdo <- gageRR(gdo,method=method,sigma=sigma,alpha=alpha,dig = digits)

  }
```
4. 시각화  

```
    plot(gdo)
```
```{r echo = FALSE, warning=FALSE}
plot(gdo)
```
